福建金門地方法院刑事判決　　　　　　　　　　　　　九十一年度簡上字第一六號
　　上　訴　人
　　即　被　告　甲○○
右上訴人因違反菸酒管理法案件，不服本院簡易庭九十一年度城簡字第六五號，中華
民國九十一年五月二十九日第一審簡易判決（聲請簡易判決處刑書案號：九十一年度
偵字第一五七號），提起上訴，本院第二審合議庭判決如左：
    主  文
原判決撤銷。
甲○○明知為私菸、私酒，意圖販賣而陳列，處拘役貳拾日，如易科罰金，以參百元
折算壹日。扣案私菸壹佰貳拾柒包（大衛杜夫牌香菸貳拾包、偉哥牌拾柒包、中華牌
拾包、七星牌拾包、中南海牌拾包、雄貓牌陸拾包），及私酒參拾貳瓶（三十年陳酒
五百毫升貳瓶、一百二十五毫升貳瓶、酒軍王酒肆瓶、國貴宴酒五百毫升貳瓶、一百
二十五毫升壹瓶、酒鬼酒貳瓶、二鍋頭酒壹瓶、墨子宴酒壹瓶、怪坡酒壹瓶、紅星二
鍋頭酒貳瓶、茅台小瓶酒伍瓶、難得醉酒肆瓶、老掌櫃小瓶酒伍瓶）均沒收。
    事  實
一、甲○○為金門縣金城鎮○○路一號「新潮商店」負責人，明知大陸產製之菸酒，
    乃屬未經許可產製或輸入之私菸、私酒，竟意圖販賣，於民國九十年十二月間，
    連續在金城鎮東門菜市場及烈嶼鄉向路邊攤商販入自大陸產製之私菸、私酒多種
    （該等販入行為在菸酒管理法施行前），陳列於其經營之前揭商店玻璃櫥櫃上，
    嗣於九十一年三月十八日上午九十五十分許為警當場查獲，並扣得私菸一百二十
    七包（大衛杜夫牌香菸二十包、偉哥牌十七包、中華牌十包、七星牌十包、中南
    海牌十包、雄貓牌六十包），及私酒三十二瓶（三十年陳酒五百毫升二瓶、一百
    二十五毫升二瓶、酒軍王酒四瓶、國貴宴酒五百毫升二瓶、一百二十五毫升一瓶
    、酒鬼酒二瓶、二鍋頭酒一瓶、墨子宴酒一瓶、怪坡酒一瓶、紅星二鍋頭酒二瓶
    、茅台小瓶酒五瓶、難得醉酒四瓶、老掌櫃小瓶酒五瓶）。
二、案經金門縣警察局移送金門地方法院檢察署檢察官偵查聲請簡易判決處刑。
    理  由
一、右揭犯罪事實，業據被告甲○○迭於警詢、檢察官偵查時，及本院審理中坦承不
    諱，復有私菸一百二十七包（大衛杜夫牌香菸二十包、偉哥牌十七包、中華牌十
    包、七星牌十包、中南海牌十包、雄貓牌六十包），及私酒三十二瓶（三十年陳
    酒五百毫升二瓶、一百二十五毫升二瓶、酒軍王酒四瓶、國貴宴酒五百毫升二瓶
    、一百二十五毫升一瓶、酒鬼酒二瓶、二鍋頭酒一瓶、墨子宴酒一瓶、怪坡酒一
    瓶、紅星二鍋頭酒二瓶、茅台小瓶酒五瓶、難得醉酒四瓶、老掌櫃小瓶酒五瓶）
    扣案可稽，事證明確，被告之犯行已堪認定，應依法論科。
二、核被告所為係犯菸酒管理法第四十七條明知為私菸、私酒，意圖販賣而陳列罪，
    原審予以論罪科刑，雖非無見，但查被告固於警詢時供稱：香菸每條以新台幣五
    十元購入，以七十五元販售，且一部分零售等語，惟被告上訴時堅詞否認已售出
    私菸，辯稱所供述的私菸售價為市面行情，其雖有販售之意圖，然尚未實際售出
    。經查被告經營百貨販售業，且具有販售大陸私菸、私酒之意圖，自對其欲販售
    之私菸售價與販賣方式，有所了解與計畫，被告供稱私菸售價及販售方式，尚不
    足認定被告出賣私菸之犯行。此外，復查無其他積極事證足資證明被告已售出私
    菸，原審未及認定，自有未洽，應由本院合議庭將原判決撤銷改判。爰審酌被告
    之品行、犯罪動機、目的、手段、所生之危害及犯罪後坦承不諱之態度等一切情
    狀，量處如主文所示之刑，並諭知易科罰金之折算標準。又扣案之香菸一百二十
    七包（大衛杜夫牌香菸二十包、偉哥牌十七包、中華牌十包、七星牌十包、中南
    海牌十包、雄貓牌六十包），及酒三十二瓶（三十年陳酒五百毫升二瓶、一百二
    十五毫升二瓶、酒軍王酒四瓶、國貴宴酒五百毫升二瓶、一百二十五毫升一瓶、
    酒鬼酒二瓶、二鍋頭酒一瓶、墨子宴酒一瓶、怪坡酒一瓶、紅星二鍋頭酒二瓶、
    茅台小瓶酒五瓶、難得醉酒四瓶、老掌櫃小瓶酒五瓶），係私菸、私酒，應依菸
    酒管理法第五十七條宣告沒收。
據上論斷，應依刑事訴訟法第四百五十五條之一第一項、第三項、第三百六十九條第
一項前段、第三百六十四條、第二百九十九條第一項前段，菸酒管理法第四十七條、
第五十七條，刑法第十一條、第四十一條第一項前段，罰金罰鍰提高標準條例第二條
，判決如主文。
本案經檢察官宋重和到庭執行職務。
中       華       民      國     九十一     年     十     月     八     日
                                  福建金門地方法院刑事庭
                                      審判長法  官  朱中和
                                            法  官  葉珊谷
                                            法  官  魏玉英
右正本證明與原本無異。
如不服本判決，應於判決送達後十日內，向本院提出上訴狀。
                                            書記官  許永溪
中    華    民    國      九十一        年     十       月      八      日
